【裁判字號】    97,抗,52
【裁判日期】    970129
【裁判案由】    損害賠償
【裁判全文】
臺灣高等法院臺中分院民事裁定      97年度抗字第52號
抗  告  人
即 上訴 人  甲寅○
            Ｙ○○
            ｄ○○
            Ｘ○○
            Ｇ○○
            ｊ○○
            壬○○
            ｓ○○
            ｔ○○○
            甲辛○
            寅○○
            乙○○
            地○○
            ｉ○○
            Ｚ○○
            ｃ○○
            卯○○○
            玄○○
            未○○
            ｍ○
            Ｃ○○
            Ａ○
            丁○○
            ｅ○○
            辛○○○
            甲卯○
            ｎ○○
            甲酉○
            甲申○
            黃○○○
            宇○○
            ｘ○○
            甲巳○
            申○○
            Ｖ○○
            甲天○
            ｂ○○
            亥○○
            ｆ○○
            辰○
            Ｉ○○
            ｇ○○
            ｋ○○
            Ｔ○○
            甲庚○
            ｒ○○
            甲戌○
            Ｎ○○○
            Ｅ○○
            ａ○○
            酉○○
            甲○○
            巳○○
            甲宇○
            Ｌ○○
            庚○○
            甲丑○
            ｏ○○
            戌○○
            己○○
            Ｑ○○○
            ｙ○○
            癸○○
            子○○
            甲亥○
            天○○
            Ｓ○○
            ｐ○○
            Ｈ○○
            Ｊ○○
            甲辰○
            ｑ○○
            ｚ○○
            Ｆ○○
            甲未○
            甲壬○
            甲己○
            甲丙○
            ｈ○○
            甲地○
            甲戊○
            Ｐ○○
            甲子○
            ｖ○○
            宙○○○
            甲癸○
            Ｂ○○
            戊○○
            甲午○
            Ｗ○○
            Ｏ○
            午○○○
            ｗ○○
            Ｕ○○
            丑○○
            甲乙○
共      同
訴訟代理人  Ｋ○○
複 代 理人  黃淳    律師
相  對  人
即被上訴人  袁震天（即曾正仁之破產管理人）
訴訟代理人  王憲勳    律師
相  對  人
即被上訴人  黃芳薇
            Ｄ○○
            Ｍ○○
            甲丁○
            ｕ○○
            甲甲○
            ｌ○○
            丙○○
            Ｒ○○
上列當事人間請求損害賠償事件，抗告人即上訴人對於台灣台中
地方法院90年度重訴字第700號中華民國96年10月25日裁定核定
訴訟標的價額不服，提起抗告，本院裁定如下：
    主      文
原裁定廢棄，應由原審法院更為裁定。
    理      由
一「訴訟標的之價額，由法院核定。」、「第一項之核定，得為
  抗告。」民事訴訟法第77條之l第l、4項分別定有明文。查原
  審法院之裁定除命抗告人（即上訴人）補繳裁判費外，亦對上
  訴之訴訟標的價額有所核定。準此，依前揭規定，抗告人對原
  裁定有提起抗告之權，原審裁定表示其裁定不得抗告，與法有
  違，先予敘明。
二「以一訴主張數項標的者，其價額合併計算之。」民事訴訟法
  第77條之2第l項定有明文。所謂以一訴主張數項標的，包括訴
  之主觀合併與訴之客觀合併，蓋其實質上為數單一之訴之合併
  ，則該合併之訴（一宗訴訟）之價額自應將該數項標的之價額
  合併計算。查抗告人之訴係共同訴訟（即訴之主觀合併），故
  訴訟標的價額應由各抗告人之上訴金額加總後，再以加總後之
  總金額計算本件之裁判費，因此，本件之裁判費應以總上訴金
  額新台幣（下同）4,642,556元核定，故裁判費為70,553元。
  惟原審法院核定本件訴訟標的價額之方式竟係以各抗告人之個
  別上訴金額先計算各抗告人應負擔之裁判費（見原審裁定附表
  ），再將各抗告人之裁判費加總，以計算本件之總裁判費，得
  出本件之裁判費175,170元。準此，原審法院所為訴訟標的價
  額核定之方式與法有違，導致其計算出之裁判費高出本件應繳
  之裁判費70,553元甚多。
三綜上，原審裁定之認事用法似有不合，抗告意旨執此指摘原裁
  定不當，為有理由，應予廢棄發回原審更為妥適之裁定。
據上論結，本件抗告為有理由，依民事訴訟法第492條，裁定如
主文。
中    華    民    國    97    年    1     月    29    日
                  民事第四庭    審判長法  官  黃斐君
                                      法  官  陳蘇宗
                                      法  官  黃永祥
以上正本係照原本作成。
再為抗告應以適用法規顯有錯誤為理由，並經本院之許可，該許
可以原裁定所涉及之法律見解具有原則上之重要性者為限。
如提起再抗告者應於裁定送達後10日內向本院提出抗告理由狀（
須按照他造人數附具繕本）並繳納抗告裁判費新臺幣1,000元，
同時委任律師或具有律師資格之關係人為代理人。
                                      書記官  陳信和
中    華    民    國    97    年    1     月    29    日
                                                      Ａ


司法院資訊處製作；財團法人民間司法改革基金會備份。
